### Hubungi

JL. AL-IKHLAS NO.2 KP.KEURAMAT KECAMATAN KUTA ALAM KOTA BANDA ACEH, ACEH, INDONESIA +6282367555945 (Mobile) ahmad.naufalangkasah@gmail. com

www.linkedin.com/in/naufal-angkasah-030401276 (LinkedIn)

#### Keahlian Teratas

Java

CSS

Postman API

### Languages

Inggris (Limited Working)

Bahasa Indonesia (Native or Bilingual)

Bahasa Jepang (Elementary)

### Certifications

Belajar Membuat Aplikasi Back-End untuk Pemula

Menjadi Front-End Web Developer Expert

**HCIA-Security** 

Pengenalan ke Logika Pemrograman (Programming Logic 101)

Memulai Pemrograman Dengan Java

# Naufal Angkasah

Front-end Developer | Cyber Security

Banda Aceh, Nanggroe Aceh Darussalam, Indonesia

## Ringkasan

Saat ini, saya sedang fokus dalam mempelajari Networking dan Cyber Security untuk meningkatkan keahlian dan pengetahuan saya dalam pengembangan Jaringan komputer. Saya memiliki pengalaman dalam merakit topologi dan mengatur sistem jaringan wireless dalam perangkat Cisco. Saya juga memiliki pemahaman yang baik tentang prinsip-prinsip jaringan internet. Dengan semangat belajar yang tinggi, saya selalu berusaha untuk mengikuti perkembangan terbaru dalam industri Jaringan komputer dan menerapkannya dalam pekerjaan saya.

## Pengalaman

Dicoding Indonesia Participant Februari 2023 - Present (5 bulan)

Bandung, Jawa Barat, Indonesia

Studi Independen Bersertifikat Pengembang Front-End Web dan Back-End ini diadakan untuk menghasilkan talenta berstandar tinggi yang sesuai dengan standar Industri di bidang pengembangan Front-End Web dan Back-End. Proses pembelajaran yang dilakukan adalah online learning, dimana peserta harus mengimplementasikan materi yang diperolehnya secara langsung melalui project dan tugas-tugas yang harus diselesaikan untuk menyelesaikan setiap materinya.

- 1. Menyelesaikan kelas yang diberikan secara asynchronous melalui Dicoding Academy.
- 2. Diberikan mentoring Softskills Time Scheduling, Critical/Design Thinking, Effective Communication, dan Digital Branding.
- 3. Mengerjakan tugas akhir yaitu capstone project.

Kominfo

**Participant** 

Juli 2022 - September 2022 (3 bulan)

Banda Aceh, Nanggroe Aceh Darussalam, Indonesia

Pelatihan Fresh Graduate Academy Digital Talent Scholarship 2022 diadakan untuk menghasilkan talenta berstandar internasional yang sesuai dengan industri digital terutama pada bidang networking. Proses pembelajaran yang dilakukan adalah online learning, dimana peserta harus mengimplementasikan materi yang diperolehnya secara langsung melalui tugas-tugas yang harus diselesaikan.

- 1. Menyelesaikan kelas yang diberikan secara online melalui Googlemeet maupun Wemeet yang diebrikan.
- 2. Diberikan mentoring Softskills Time Scheduling, Critical/Design networking, Effective Communication data.
- 3. Mengerjakan tugas akhir yaitu penyelesaian modul topologi internet pada suatu perusahaan yang ditentukan.

Keahlian: Networking · Security Network

## Pendidikan

Universitas Syiah Kuala Gelar Sarjana, Informatika · (Juni 2020 - Juli 2024)